【裁判字號】    99,審訴,1982
【裁判日期】    991007
【裁判案由】    違反藥事法
【裁判全文】
臺灣高雄地方法院刑事判決            99年度審訴字第1982號
公  訴  人  臺灣高雄地方法院檢察署檢察官
被      告  甲○○
上列被告因違反藥事法案件，經檢察官提起公訴（99年度偵字第
16472 號），嗣因被告就被訴事實為有罪陳述，經本院告知簡式
審判程序意旨並聽取公訴人及被告之意見後，本院合議庭裁定由
受命法官獨任依簡式審判程序審理，判決如下：
    主  文
甲○○犯藥事法第八十三條第一項之販賣禁藥罪，處有期徒刑參
月。緩刑貳年，並應向指定之政府機關、政府機構、行政法人、
社區或其他符合公益目的之機構或團體，提供四十小時之義務勞
務。緩刑期間付保護管束。扣案之三體牛鞭勃動力膠囊伍盒，均
沒收。
    事  實
一、甲○○明知未經行政院衛生署核准而擅自輸入之藥品不得販
    售，竟意圖營利，基於販賣禁藥之犯意，於民國99年5 月初
    某日，在其經營位於高雄縣大寮鄉○○○路29號之「親密遊
    戲情趣商品店」內，以每瓶新臺幣（下同）80元之價格，向
    真實姓名、年籍不詳、自稱「楊先生」之成年男子販入「三
    體牛鞭勃動力膠囊」5 盒，並將該等物品陳列於上開情趣商
    品店內，欲以每盒150 元之價格，售予不特定之消費者。嗣
    於99年5 月10日下午6 時20分許，在上址為警查獲，並扣得
    上開禁藥「三體牛鞭勃動力膠囊」5 盒。
二、案經高雄縣政府警察局鳳山分局移送臺灣高雄地方法院檢察
    署檢察官偵查起訴。
    理  由
一、本件被告甲○○所犯係死刑、無期徒刑、最輕本刑為3 年以
    上有期徒刑以外之罪，其於準備程序中就被訴事實為有罪之
    陳述，經法官告知簡式審判程序之旨，並聽取公訴人及被告
    之意見後，經本院合議庭裁定由受命法官獨任進行簡式審判
    程序，合先敘明。
二、上開犯罪事實業據被告坦承不諱，並有高雄縣政府警察局鳳
    山分局文山派出所檢查紀錄表、高雄縣政府警察局扣押筆錄
    1 份、現場蒐證照片6 張及行政院衛生署99年8 月13日署授
    藥字第0990004656號函1 紙在卷可稽（見警卷第6 至13頁、
    本院卷第16頁），及扣案之三體牛鞭勃動力膠囊5 盒可資佐
    證，足認被告之自白與事實相符，得為認定犯罪之依據。從
    而，本件事證明確，被告上開犯行，應堪認定，應依法論科
    。
三、按藥物藥商管理法第73條第1 項所謂販賣，係指明知其為偽
    藥或禁藥，意圖販賣而有販入或賣出之行為而言，其販入及
    賣出之行為，不必二者兼備，有一即屬成立，最高法院68年
    台上字第606 號判例意旨可資參照。又本件被告所販賣之「
    三體牛鞭勃動力膠囊」5 盒，均無行政院衛生署核發之藥品
    許可證字號，均係未經核准擅自輸入之藥品，亦非旅客攜帶
    而進口之自用藥品，應屬藥事法第22條第2 款所稱之禁藥無
    訛。是核被告所為，係犯藥事法第83條第1 項之販賣禁藥罪
    ，被告意圖販賣而陳列禁藥之低度行為，應為販賣之高度行
    為所吸收，不另論罪。爰審酌被告貪圖小利，竟販賣禁藥，
    可能危害國人身體健康，誠屬不該，惟念及被告並無前科，
    有臺灣高等法院被告前案紀錄表1 份附卷可憑，素行尚可，
    於本院審理時尚能坦承犯行，犯後態度尚可，本案查扣之「
    三體牛鞭勃動力膠囊」僅5 盒，數量非多，且自99年5 月初
    販入後，於同月10日，未及賣出即為警查獲，陳列禁藥之時
    間非長，尚未獲利，並考量其自稱高職肄業，及現從事五金
    百貨販售等一切情狀，量處如主文所示之刑，以示懲儆。又
    被告未曾因故意犯罪而受有期徒刑以上刑之宣告，此有上開
    臺灣高等法院被告前案紀錄表可參，其因一時失慮，致觸犯
    本案犯行，且犯後坦承罪行，已有悔意，本院審酌認其經此
    次教訓及刑之宣告，當知所警惕而無再犯之虞，綜核各情，
    認前開對其所宣告之刑，以暫不執行為適當，爰依刑法第74
    條第1 項第1 款宣告緩刑2 年，又為促使被告日後得以知曉
    尊重法治之觀念，本院乃認除前開緩刑宣告外，另有賦予被
    告一定負擔之必要，遂衡酌本件犯罪情節之輕重，併依同條
    第2 項第5 款規定，諭知被告應向指定之政府機關、政府機
    構、行政法人、社區或其他符合公益目的之機構或團體，提
    供40小時之義務勞務，以期符合本件緩刑之目的，另為促使
    被告於緩刑期間內隨時警惕、約束自身行為，並協助被告建
    立正確法律觀念，及提供必要之協助及督促，併依刑法第93
    條第1 項第2 款之規定，諭知於緩刑期間付保護管束。
四、按藥事法第79條第1 項規定：「查獲之偽藥或禁藥，沒入銷
    燬之」，上開沒入銷燬之規定，係列於藥事法第8 章「稽查
    及取締」內，而非列於第9 章之「罰則」，其性質應屬行政
    秩序罰，屬行政機關依行政程序科罰之權限，法院自不得越
    權於判決內諭知沒入銷燬；惟查獲之禁藥若未經行政機關沒
    入並銷燬，法院自應依刑法第38條規定宣告沒收之（最高法
    院92年台上字第2718號、93年台上字第738 號判決意旨參照
    ）。查扣案之「三體牛鞭勃動力膠囊」5 盒，均為被告所有
    供本案犯罪所用之物，且該扣案物品尚未經行政機關沒入銷
    燬，仍在本院贓物庫保管中，有本院99年度院總管第2517號
    扣押物品清單在卷可證，揆諸前開說明，自應依刑法第38條
    第1 項第2 款之規定，宣告沒收。
據上論斷，應依刑事訴訟法第299 條第1 項前段、第273 條之1
第1 項，藥事法第83條第1 項，刑法第11條前段、第74條第1 項
第1 款、第2 項第5 款、第93條第1 項第2 款、第38條第1 項第
2 款，判決如主文。
本案經檢察官王兆琳到庭執行職務。
中    華    民    國    99    年    10    月     7    日
                      刑事第十庭      法  官  周佳佩
以上正本證明與原本無異。
如不服本判決應於收受判決後10日內向本院提出上訴書狀，並應
敘述具體理由。其未敘述上訴理由者，應於上訴期間屆滿後20日
內向本院補提理由書(均須按他造當事人之人數附繕本)「切勿逕
送上級法院」。
中    華    民    國    99    年    10    月    7     日
                                      書記官  李承悌
附錄本案論罪科刑法條：
藥事法第83條第1 項
明知為偽藥或禁藥，而販賣、供應、調劑、運送、寄藏、牙保、
轉讓或意圖販賣而陳列者，處7 年以下有期徒刑，得併科新臺幣
500 萬元以下罰金。

司法院資訊處製作；財團法人民間司法改革基金會備份。
